臺灣新北地方法院刑事裁定
111年度聲字第1415號
聲明異議人  
即  受刑人  謝照偉


                   
上列聲明異議人即受刑人因違反區域計畫法案件，對於臺灣新北
地方檢察署檢察官執行之指揮（111年度執辛字第821號），認為
不當而聲明異議，本院裁定如下：
    主  文
聲明異議駁回。
    理  由
一、聲請意旨略以：聲明異議人即受刑人謝照偉（下稱聲明異議
    人）至今均未收受本院110年度易字第599號刑事判決書，臺
    灣新北地方檢察署檢察官卻以111年度執辛字第821號執行指
    揮聲明異議人入監執行，請法院詳查判決書為何人代收等語
    。
二、按刑事訴訟法第484條規定，受刑人或其法定代理人或配偶
    以檢察官執行之指揮為不當者，得向諭知該裁判之法院聲明
    異議。此所稱「檢察官執行之指揮不當」，係指檢察官有執
    行指揮之違法及其執行方法有不當等情形而言（最高法院77
    年台抗字第741號判決、95年度台抗字第486號裁定意旨參照
    ）。是檢察官若依確定判決指揮執行，即無執行之指揮違法
    或其執行方法不當之可言。
三、經查：
  ㈠按受送達人同時有住所、居所或事務所者，在其中任何一處
    為送達，均非法所不許，同一判決縱先後數次送達於同一應
    受送達人，惟一經合法送達，訴訟上之效力即行發生，其上
    訴期間應以最先送達之日為起算基準（最高法院108年台上
    字第1995號判決意旨參照）。
  ㈡聲明異議人因違反區域計畫法案件，經本院於民國110年10月
    27日以110年度易字第599號判決判處有期徒刑3月，並將上
    開判決書送達於被告之住所即「彰化縣○○鄉○○路0段000號」
    ，因未獲會晤被告本人，亦無收領文書之同居人或受僱人，
    經郵務人員於110年11月9日將該文書寄存送達於彰化縣警察
    局○○分局○○分駐所；此外，另送達於被告之居所即「新北市
    ○○區○○路0號14樓之1」，雖未獲會晤被告本人，但已於110
    年11月5日將文書交與有辨別事理能力之受僱人收受以為送
    達，此均有本院送達證書共2份附卷可稽（見本院易字卷第1
    17至119頁），依前開說明，即應以最先合法送達聲請人居
    所之翌日（即110年11月6日）生合法送達之效力，是聲明異
    議人主張未收到判決書，送達程序不符合規定一情，自非可
    採。又被告之居所位在新北市土城區，依法院訴訟當事人在
    途期間標準第2條規定，毋庸扣除在途期間，則本件上訴期
    間至同年月25日（該日為星期四，非星期六、日、紀念日或
    其他休息日）即告屆滿，而聲明異議人於本院判決日（即11
    0年10月27日）至上訴期間屆滿日（即110年11月25日）之期
    間內均未有在監或在押之情形，有臺灣高等法院被告前案紀
    錄表在卷可查，卻未於前揭法定上訴期間提起上訴，亦有本
    院收文資料查詢清單附卷可查（見本院易字卷第127頁），
    以上俱經本院依職權調閱上開案卷核閱屬實，是上開刑事判
    決業已確定，至屬明確。
  ㈢臺灣新北地方檢察署檢察官嗣依上述確定判決以111年度執辛
    字第821號指揮執行一情，亦有該案執行指揮書附卷足稽，
    是檢察官依本案確定判決指揮執行，就此部分並無執行之指
    揮違法或其執行方法不當之情形，是本件聲明異議為無理由
    ，應予駁回。
四、爰依刑事訴訟法第486條，裁定如主文。
中　　華　　民　　國　　111 　年　　6 　　月　　22　　日
                  刑事第八庭  法　官  林翠珊
上列正本證明與原本無異。
如不服本裁定應於裁定送達後五日內向本院提出抗告狀。
                              書記官　王敏芳
中　　華　　民　　國　　111 　年　　6 　　月　　22　　日